【裁判字號】    95,交易,155
【裁判日期】    950510
【裁判案由】    過失傷害
【裁判全文】
臺灣臺中地方法院刑事判決             95年度交易字第155號
公  訴  人  臺灣臺中地方法院檢察署檢察官
被      告  乙○○
                      2號
上列被告因過失傷害案件，經檢察官提起公訴（95年度偵字第38
25號），本院判決如下：
    主    文
本件公訴不受理。
    理    由
一、公訴意旨如起訴書所載（如附件）。
二、按告訴乃論之罪，其告訴經撤回者，應諭知不受理之判決，
    並得不經言詞辯論為之，此為刑事訴訟法第三百零三條第三
    款、第三百零七條所明定。本件被告乙○○經檢察官以刑法
    第二百八十四條第一項前段之過失傷害罪提起公訴，依照同
    法第二百八十七條前段規定係屬告訴乃論之罪，茲經告訴人
    甲○○於第一審辯論終結前具狀撤回告訴，爰不經言詞辯論
    ，諭知不受理之判決。
據上論斷，應依刑事訴訟法第三百零三條第三款，第三百零七條
，判決如主文。
中    華    民    國    95    年    5     月    10    日
                  刑事第三庭  審判長法  官  張靜琪
                                    法  官  吳進發
                                    法  官  賴妙雲
上正本證明與原本無異。
如不服本判決，應於送達後十日內向本院提出上訴狀（須附繕本
），上訴於台灣高等法院台中分院。
                                    書記官  孫曉鳳
中    華    民    國    95    年    5     月    10    日
附件：
臺灣臺中地方法院檢察署檢察官起訴書
                                      95年度偵字第3825號
    被      告  乙○○  男  63歲（民國○○年○月○日生）
                        籍設臺中縣大里市○○里○○路○段3
                        10巷12號
                        現居臺中縣大里市○○路○段312之6
                        號
                        國民身分證統一編號：Ｚ000000000號
上列被告因過失傷害等案件，業經偵查終結，認應提起公訴，茲
將犯罪事實及證據並所犯法條分敘如下：
         犯罪事實
一、乙○○於民國（下同）94年7 月29日上午11時30分許，駕駛
    車牌號碼OA-3170號自用小客車，沿臺中市○○區○○路由
    南往北方向行駛，途經北屯路與太原路口，正欲右轉太原路
    時，應注意汽車行駛至交岔路口右轉彎時，應距交岔路口三
    Ｏ公尺前顯示方向燈或手勢，駛至路口後再行右轉，在雙向
    四車道行駛時，變換車道時，應讓直行車先行，並注意安全
    距離，且汽車行經交岔路口右轉應讓右側慢車道直行之各型
    車輛先行，且依當時情形亦無不能注意之情事，適甲○○騎
    乘車牌號碼PT3-089號重機車，附載其子楊士億，亦沿同路
    慢車道，由南往北方向行駛至上開路口，正欲直行穿越上開
    路口，乙○○竟疏於注意及此，未停讓甲○○所騎乘之直行
    車先行，而貿然於進入路口之際右轉彎，致甲○○發現時已
    然閃避不及，其所騎乘上開重機車左前車身處，擦撞乙○○
    所駕駛上開自小客車右後輪處，因而人車倒地，楊士億並受
    有左肱骨上髁骨折之傷害。乙○○於車禍肇事致人受傷犯罪
    後，於尚未經有偵查權限之公務員發覺前，向據報前往處理
    現場之員警表明為肇事人，而接受裁判。
二、案經楊士億之母甲○○訴由臺中市警察局第五分局報告偵辦
    。
         證據並所犯法條
一、訊據被告乙○○矢口否認涉有何上開過失傷害犯行，辯稱：
    「我有打方向燈，我也開的很慢，我想是甲○○撞我的右後
    方，（車禍之前甲○○機車位置）在右後方，是對方撞我，
    我有打方向燈，也有看後照鏡，我開在外側車道，圖片箭頭
    轉彎處，就是紅綠燈下方（打方向燈），我看兩邊沒車就轉
    彎。」云云。惟查：被告上揭犯罪事實，業據告訴人甲○○
    於警偵訊時指訴綦詳，並有道路交通事故現場圖、道路交通
    事故調查報告表、台中市○○○道路交通事故談話紀錄表、
    台中市○○○道路交通事故肇事人自首情形紀錄表、台中市
    ○○○○道路交通事故補充資料表、中國醫藥大學附設醫院
    診斷證明書各1紙、照片6張附卷可稽；另按汽車行駛至交岔
    路口右轉彎時，應距交岔路口三Ｏ公尺前顯示方向燈或手勢
    ，駛至路口後再行右轉，在雙向四車道行駛時，變換車道時
    ，應讓直行車先行，並注意安全距離，又汽車行經交岔路口
    右轉應讓右側慢車道直行之各型車輛先行，道路交通安全規
    則第102條第1項第3款、第98條第1項第6款分別訂有明文，
    並經交通部63年12月11日交路（63）字第11245號函示可參
    ，被告駕駛車輛，自應注意及之，且肇事當時天候晴朗、日
    間自然光線良好、路面乾燥、無缺陷、視距良好無障礙物，
    有肇事路段照片及前開調查報告表、事故現場圖可考，亦無
    不能注意之情形，乃竟疏未注意，於未停讓右後方直行車輛
    ，且進入交岔路口時始遽行右轉，以致肇事，致告訴人子楊
    士億受傷，被告上開駕駛行為顯有過失。本件車禍經送台灣
    省台中市區車輛行車事故鑑定委員會鑑定結果，亦同此認定
    ，有該委員會95年1月25日中市行字第0955400253號函附鑑
    定意見書1份存卷可參。又被告因其違規駕車行為，對於騎
    車行經上開肇事路段之告訴人，製造法所不容許之風險，並
    且該風險在具體事件歷程中實現，而導致告訴人之子受傷之
    構成要件結果之發生，該傷害結果顯可歸責於被告，堪認被
    告過失駕駛行為與被害人受傷結果間，顯有相當因果關係。
    綜上所述，被告罪嫌堪以認定。
二、被告所為，係犯刑法第284條第1項前段之普通過失傷害罪嫌
    。被告於車禍肇事犯罪後，對於未發覺之犯罪，向據報前往
    處理之員警，表明為肇事人，自首而接受裁判，請依刑法第
    62條規定減輕其刑。
三、依刑事訴訟法第251條第1項提起公訴。
    此  致
臺灣臺中地方法院
中    華    民    國    95    年    3     月    13    日
                               檢察官  丙  ○  ○
本件正本證明與原本無異
中    華    民    國    95    年    3     月    22    日
                               書記官  李      丹


司法院資訊處製作；財團法人民間司法改革基金會備份。
